【裁判字號】    92,易,275
【裁判日期】    920711
【裁判案由】    違反毒品危害防制條例
【裁判全文】
臺灣新竹地方法院刑事判決                          九十二年度易字第二七五號
    公  訴  人  臺灣新竹地方法院檢察署檢察官
    被      告  甲○○
右列被告因違反毒品危害防制條例案件，經檢察官提起公訴（九十二年度毒偵字第三
一０號），本院判決如左：
    主  文
甲○○施用第二級毒品，累犯，處有期徒刑柒月。
    事  實
一、甲○○前因違反毒品危害防制條例案件，經本院裁定送觀察勒戒後後，無繼續施
    用毒品之傾向，由臺灣新竹地方法院檢察署檢察官於民國八十八年七月十四日以
    八十八年度偵字第二００七號為不起訴處分確定，又因違反毒品危害防制條例案
    件，經本院裁定送觀察勒戒後，因有繼續施用毒品之傾向，再經本院裁定送強制
    戒治（其後經裁定停止戒治付保護管束，而於九十年八月五日期滿未經撤銷），
    其非法施用毒品之犯行，並經本院於八十九年九月十八日判處有期徒刑六月確定
    ，於九十年九月二十一日易科罰金執行完畢，嗣又因三犯毒品危害防制條例案件
    ，再經本院裁定送強制戒治（其後再經本院裁定停止戒治並付保護管束，於九十
    一年十一月二十五日期滿未撤銷），甲○○所犯施用毒品罪，復經本院判處有期
    徒刑六月確定（未到案執行，於九十二年二月十三日遭通緝，現執行中）。詎甲
    ○○仍不知悔改，於九十一年十一月二十九日不詳時間，在新竹縣內灣鄉某處，
    以將安非他命置於吸食器內加熱產生煙霧再予吸用之方式施用安非他命一次，嗣
    經警於九十一年十二月二日十七時三十分前往訴外人陳志傑位於新竹縣橫山鄉內
    灣村四鄰一三一號搜索，當場扣得訴外人陳志傑所有之第二級毒品安非他命毛重
    ０．三公克及吸食器一組（另案偵查及扣案），並於同日二十一時三十分許對甲
    ○○採尿送驗後呈陽性反應而查獲。
三、案經新竹縣警察局橫山分局報請台灣新竹地方法院檢察署檢察官偵查起訴。
    理  由
一、訊據被告甲○○坦承前開犯行，僅辯稱扣案毒品安非他命毛重０．三公克、吸食
    器一組非其所有等語。經查，被告為警查獲當日所採取尿液經送檢驗，呈甲基安
    非他命陽性反應，有新竹縣衛生局尿液檢驗單、姓名對照表及昭信科技顧問股份
    有限公司濫用藥物陽性反應檢體檢驗報告等各一紙附卷可參，被告前曾三次因施
    用毒品經查獲，並分別送觀察勒戒及強制戒治，並有起訴書及判決書附卷可查，
    至扣案毒品及吸食器具均係同時為警查獲之訴外人陳志傑所有，業經同案為警查
    獲之訴外人陳志傑於警訊中供述甚詳，核與被告所辯相符，故扣案物品非其所有
    堪以認定，故被告自白核與事實相符，其犯罪事證明確，犯行洵堪認定。
二、核被告所為，係犯毒品危害防制條例第十條第二項之非法施用第二級毒品罪。被
    告持有安非他命係供施用，其持有之低度行為應為施用之高度行為吸收，不另論
    罪，併予敘明。被告甲○○前曾因違反毒品危害防制條例經本院於八十九年九月
    十八日判處有期徒刑六月確定，於九十年九月二十一日易科罰金執行完畢，有臺
    灣高等法院被告全國前案紀錄表及臺灣新竹地方法院檢察署刑案資料查註紀錄表
    在卷可參，其於刑之執行完畢後五年內再犯本件有期徒刑以上之罪，為累犯，依
    刑法第四十七條規定加重其刑。爰審酌被告多次因施用毒品經送強制戒治後，竟
    仍無法斷絕其施用毒品之意念，認有以暫時與外界隔絕，以利其戒除毒癮之效果
    ，並一般施用第二級毒品成癮性及戒斷之時間，及其施用毒品之手段、次數，其
    所為對個人、家庭、社會之危害、損害程度，並其犯後態度等一切情狀，量處如
    主文所示之刑。
三、據上論斷，應依刑事訴訟法第二百九十九條第一項前段，毒品危害防制條例第十
    條第二項，刑法第十一條前段、第四十七條，判決如主文。
本案經檢察官鍾曉亞到庭執行職務
中      華      民      國      九十二      年      七    月    十一    日
                                台灣新竹地方法院刑事第二庭
                                    法  官  王紋瑩
右正本證明與原本無異。
如不服本判決，應於判決送達後十日內向本院提出上訴狀( 應附繕本 )，上訴於
臺灣高等法院。
                                    書記官  馮玉玲
中      華      民      國      九十二      年      七    月    十一    日
毒品危害防制條例第十條第二項
施用第二級毒品者，處三年以下有期徒刑。


司法院資訊處製作；財團法人民間司法改革基金會備份。
